臺灣高等法院刑事判決　　　　　　　　94年度上易字第1386號
上　訴　人
即　被　告　乙○○
　　　　　　　　　　樓
上列上訴人因違反商標法案件，不服臺灣士林地方法院94年度易
字第417號，中華民國94年7月7日第一審判決（起訴案號：臺灣
士林地方法院檢察署94年度偵字第2998號），提起上訴，本院判
決如下：
    主  文
上訴駁回。
    事  實
一、乙○○前因違反商標法案件，經原審於民國（下同）93年8
    月6日以93年度易字第514號判決處有期徒刑4月，於93年9月
    10日確定（該案於93年11月15日易科罰金執行完畢，不構成
    累犯）。其竟不知悔改，因缺乏正當工作，無力繳納前開罰
    金，乃復另萌販賣仿冒商標商品之概括犯意，其明知如附表
    一所示之商標圖樣，業經義大利商芬蒂艾德有限公司（下稱
    芬蒂公司）、瑞士商香奈兒股份有限公司（下稱香奈兒公司
    ）、法商路易威登馬爾悌耶公司（下稱路易威登公司）、盧
    森堡商普瑞得股份有限公司（下稱普瑞得公司）、英商布拜
    里公司、義大利商固喜歡固喜公司（下稱固喜公司）、瑞士
    商勞力士公司、法商克麗絲汀迪奧高巧股份有限公司（下稱
    迪奧公司）等公司，向我國經濟部智慧財產局申請核准註冊
    登記，而取得商標權之商標，指定使用於如附表一所示之商
    品，現仍在商標專用期間，若未經商標權人之同意或授權，
    不得於同一商品，使用相同之商標圖樣。乙○○明知其於前
    案向「小劉」之成年男子所購入後未遭員警查獲之仿冒前揭
    商標之商品，均係使用相同於如附表一所示之商標圖樣之仿
    冒商標商品，竟於前開案件經原審於93年8月6日宣示判決後
    （該案未經上訴而於93年9月10日判決確定），自93年8月下
    旬某日起，在臺北市○○區○○路4段42號13樓，以每件新
    台幣（下同）幾百元至1千多元不等之價格，連續多次售予
    不特定人牟利，嗣於同年11月11日晚間7時許，在上址為警
    查獲，並當場扣得上開仿冒如附表一所示商標圖樣之附表二
    商品共計1,973件。
二、案經臺北市政府警察局內湖分局報請台灣士林地方法院檢察
    署檢察官偵查聲請簡易判決處刑，原審改依通常程序審理。
    理  由
一、上揭犯罪事實，業據上訴人即被告乙○○於偵查及原審、本
    院審理時坦承不諱，核與告訴人即附表所示之公司之代理人
    丙○○、甲○○於警詢時指訴情節大致相符，而附表所示商
    標圖樣之商標，係附表所示商標權人公司向經濟部智慧財局
    申請註冊，經核准而取得指定使用於附表專用商品之商標權
    ，有經濟部智慧財產局商標註冊證影本在卷為憑，且被告所
    販賣之商品均係品質粗劣之仿冒品等情，亦有告訴代理人所
    出具之鑑定意見書及照片60幀在卷可參，並有如附表二所示
    仿冒前揭商標之商品共計1,973件扣案可資佐證。是本件被
    告所販賣上開扣案之商品顯已仿冒告訴人享有商標權之附表
    一所示之商標圖樣，而係於同一商品，使用相同於他人註冊
    商標之圖樣之商品，足見被告之自白與事實相符。本件事證
    明確，被告犯行堪以認定，應依法論科。
二、核被告乙○○所為，係犯商標法第82條之明知未得商標權人
    同意，於同一商品，使用相同之註冊商標之商品而販賣罪。
    被告意圖販賣而陳列仿冒商標商品之低度行為，為販賣仿冒
    商標商品之高度行為所吸收，不另論罪。被告以一販賣行為
    ，侵害多家公司之商標權，屬想像競合犯，應依刑法第55條
    之規定，從一重之侵害香奈兒公司之商標權罪處斷。被告先
    後多次販賣犯行，時間緊接，所犯構成要件相同，顯係基於
    概括犯意為之，應論以連續犯一罪，並加重其刑。
三、原審以被告上開犯行，罪證明確，而適用商標法第82條、第
    83條，刑法第11條、第55條、第56條，並審酌被告前有違反
    商標法案件之前科，甫經判決確定後，仍不知悔改，復行再
    犯，為圖私利，竟故意侵害他人之商標權，嚴重侵害他人享
    有之智慧財產權，並破壞我國保護智慧財產權之國際形象，
    且扣案之仿冒品高達1,973件，侵害多家公司之商標權，情
    節重大，及被告之生活狀況、品行、智識程度、犯罪之動機
    、目的、手段及犯罪後坦承犯行等一切情狀，判處有期徒刑
    八月；並說明扣案如附表二所示之仿冒商標商品共計1,973
    件，均係被告犯商標法第82條之罪所販賣之物，不問屬於被
    告與否，均依商標法第83條之規定宣告沒收之。經核原判決
    上開認事用法，洵無違誤，量刑亦屬妥適。被告上訴請求從
    輕量刑，惟查，被告有違反商標法之案件前科，仍不知悛改
    再犯本罪，可見被告並未以此為鑑，且本件仿冒商品數量龐
    大，又有連續犯之加重其刑，原審量處有期徒刑八月，尚無
    失入情形，核無不當，被告上訴仍執前開情詞而指摘原判決
    ，並無理由，應予駁回。
據上論斷，應依刑事訴訟法第368條，判決如主文。
本案經檢察官田炳麟到庭執行職務。
中　　華　　民　　國　　94　　年　　9 　　月　　23　　日
　　　　　　　　　刑事第十三庭  審判長法　官  劉景星
                                      法  官  李春地
                                      法  官  陳志洋
以上正本證明與原本無異。
不得上訴。
                                      書記官  王韻雅
中　　華　　民　　國　　94　　年　　9 　　月　　26　　日
附錄：本案論罪科刑法條全文
商標法第82條：
明知為前條商品而販賣、意圖販賣而陳列、輸出或輸入者，處一
年以下有期徒刑、拘役或科或併科新臺幣5 萬元以下罰金。
商標法第83條：
犯前二條之罪所製造、販賣、陳列、輸出或輸入之商品，或所提
供於服務使用之物品或文書，不問屬於犯人與否，沒收之。
